臺灣板橋地方法院刑事判決　　　　　　　　　　　　　九十三年度交訴字第六八號
　　公　訴　人　臺灣板橋地方法院檢察署檢察官
　　被　　　告　甲○○
　　選任辯護人　李建民律師
右被告因業務過失致死案件，經檢察官提起公訴（九十三年度偵字第七七一九、八一
一八號），被告於準備程序進行中就被訴事實為有罪之陳述，經告知簡式審判程序之
旨，並聽取當事人之意見後，本院裁定由受命法官獨任進行簡式審判程序，並判決如
左：
    主  文
甲○○從事業務之人，因業務上之過失致人於死，處有期徒刑伍月，如易科罰金以參
佰元折算壹日，緩刑參年。
    事  實
一、甲○○在臺北縣板橋市○○路○段一百八十八巷五弄十五號經營早餐店，平時以
    載運客人所訂購之早餐至約定地點為其業務範圍之一，為從事業務之人。其於民
    國九十三年四月二十日凌晨五時許，駕駛車牌號碼Ｋ七─五六九一號自用小客貨
    車載運客人所訂購之早餐，沿臺北縣新莊市○○街往昌平街方向行駛，途經同市
    ○○街四十六巷與昌明街之無號誌交叉口時，本應注意車前狀況，隨時採取必要
    之安全措施，而依當時情形，天候晴，光線夜間有照明，行駛於市區道路，無號
    誌三叉路口，路面狀況乾燥、無缺陷，無障礙物，視距良好，又無不能注意之情
    事。甲○○應注意、能注意卻疏未注意前開事項，適李鈺騎乘自行車沿臺北縣新
    莊市○○街四十六巷之支線道，欲右轉昌明街行駛，亦應注意車輛行經無號誌之
    交叉路口，支線道車應暫停讓幹線道車先行，依其情形能注意而疏未注意前開事
    項，未暫停讓幹道車先行，即貿然右轉，甲○○即因未注意車前狀況，亦未採取
    必要之安全措施，使李鈺騎乘之自行車因而擦撞其所駕駛之前開自用小客貨車
    右前側，致李鈺當場人車倒地，受有身體鈍傷、顱骨骨折出血、胸部及腹部骨折
    之傷害。經送往行政院衛生署臺北醫院急救無效，延至同日（起訴書誤載為九十
    三年四月二十一日）上午十一時許不治死亡。甲○○於肇事後，於有偵查犯罪職
    權之機關尚不知何人為肇事者前，親自以電話報警，並已報明肇事人姓名、地點
    、請警方前往處理，警方至現場處理時在場並當場承認為肇事人，且陳述肇事之
    經過，自首而接受裁判。
二、案經台北縣政府警察局新莊分局報告臺灣板橋地方法院檢察署檢察官相驗後自動
    檢舉偵查起訴。
    理  由
一、右揭事實，業據被告甲○○於警詢、檢察官偵訊及本院審理中均坦承不諱，此外
    並有道路交通事故現場圖、道路交通事故調查報告表（一）（二）各乙紙、現場
    相片十六幀等件在卷可稽，足徵被告自白與事實相符。而被害人李鈺確因騎乘自
    行車與自小客貨車擦撞倒地，頭、胸、腹部受創骨折內出血休克死亡，亦經臺灣
    板橋地方法院檢察署檢察官督同法醫師相驗明確，製有勘驗筆錄、相驗屍體證明
    書、驗斷書等件在卷足憑。並經送往法務部法醫研究所鑑定屬實，亦有法醫研究
    所九十三年六月二十三日法醫理字第０九三０００一四二九號函及所附之（九三
    ）法醫所醫鑑字第０六一二號鑑定書乙紙可參。按汽車行駛時，駕駛人應注意車
    前狀況，隨時採取必要之安全措施，道路交通安全規則第九十四條第三項定有明
    文。而依當時情形，天候晴，光線夜間有照明，行駛於市區道路，無號誌三叉路
    口，路面狀況乾燥、無缺陷，無障礙物，視距良好，又無不能注意之情事，有道
    路交通事故調查報告表（一）乙紙可參，被告駕駛車牌號碼Ｋ七─五六九一號自
    用小客貨車應注意能注意而不注意上開規定，未注意車前狀況，亦未採取必要之
    安全措施，致被害人李鈺騎乘之自行車擦撞其所駕駛之前開自用小客貨車右前側
    ，使被害人當場人車倒地，以致被害人死亡結果，被告應有過失。又被害人確因
    騎乘自行車與被告駕駛之自小客貨車擦撞倒地，頭、胸、腹部受創骨折內出血休
    克死亡，已如前述，被告前開過失行為與被害人之死亡結果顯然具有相當因果關
    係。且本件經臺灣板橋地方法院檢察署檢察官送往臺灣省臺北縣區車輛行車事故
    鑑定委員會鑑定結果，亦認被害人李鈺騎乘腳踏車，行經無號誌路口，支道右轉
    未讓幹道車先行，為肇事主因；被告駕駛自用小客車，過無號誌路口，未注意車
    前狀況為肇事次因，有該委員會九十三年九月六日北鑑字第九三０九二六號函及
    所附之鑑定意見書乙紙可憑。綜上所述，本件事證明確，被告犯行洵堪認定。
二、核被告所為，係犯刑法第二百七十六條第二項之從事業務之人因業務上之過失致
    人於死罪。其於肇事後，於有偵查犯罪職權之機關尚不知何人為肇事者前，親自
    電話報警，並已報明肇事人姓名、地點、請警方前往處理，有臺北縣政府警察局
    道路交通事故肇事人自首情形紀錄表乙紙在卷可憑，核與自首條件相符，應依刑
    法第六十二條前段減輕其刑。爰審酌被告過失之程度、被害人之行為為肇事主因
    、肇事當時情形，及犯罪後坦承犯行之態度等一切情狀，量處如主文所示之刑，
    並諭知易科罰金之折算標準，以資懲儆。又被告未曾受有期徒刑有上刑之宣告，
    有臺灣高等法院被告全國前案紀錄表乙紙在卷可參，且被害人李鈺為單身榮民，
    在台無家屬，被告亦與行政院國軍退除役官兵輔導委員會臺北縣榮民服務處達成
    和解，有和解書影本乙紙在卷可憑，經此偵、審程序，當知所警惕，信無再犯之
    虞，因認其刑之宣告以暫不執行為適當，爰併予宣告緩刑三年，以啟自新。
據上論斷，應依刑事訴訟法第二百七十三條之一第一項、第二百九十九條第一項前段
，刑法第二百七十六條第二項、第六十二條前段、第四十一條第一項前段、第七十四
條第一款，罰金罰鍰提高標準條例第一條前段、第二條，判決如主文。
本案經檢察官許智評到庭執行職務。
中     華     民     國    九十三     年     十一     月     二十六     日
                                臺灣板橋地方法院交通法庭
                                    法  官  張  宏  節
右正本證明與原本無異。
如不服本判決，應於判決送達後十日內向本院提出上訴狀。
                                    書記官  李  淑  秋
中　　　華　　　民　　　國　　九十三　　年　　 十一 　　月　　　二　　　日
附錄本案論罪科刑法條全文
中華民國刑法第二百七十六條：
(過失致死罪)
因過失致人於死者，處二年以下有期徒刑、拘役或二千元以下罰金。
從事業務之人，因業務上之過失犯前項之罪者，處五年以下有期徒刑或拘役，得併科
三千元以下罰金。
